# 债务重组中的置换

提问人：lzl1205 时间：2022-05-16 11:32:05
A公司与B公司签订债务重组协议：其中债权人B公司豁免A所欠债务 18 万，剩余 2 万由B公司提供其主营洗车业务的洗车卡 20 张，每张面值 1000 元。针对这 20 张洗车卡AB公司分别要如何处理？感谢大家答疑解惑！

回答人：chenyiwei
1 、债务人A公司：根据发出洗车卡的公允价值（考虑卡的面值、可凭卡享受的服务的现销价格、预计卡内金额的使用率等）确认合同负债，按税务规定确认待转销项税额，按照原债务金额扣除豁免金额后的剩余部分减去上述合同负债、待转销项税额后的差额确认为其他收益。
2 、债权人A公司：根据取得的洗车卡的公允价值入账（一般作为存货或者其他流动资产，如果确定作为促销赠品等专用于营销用途的商品，则直接计入销售费用），该入账价值与原债权账面价值之间的差额（包含上述豁免金额）计入投资收益（金融资产终止确认损益，或者债务重组损失）。

提问人：cpaliqi 时间：2022-05-18 11:57:35
陈版，想请教一下：此处债务人A将发出的洗车卡确认为合同负债，是否代表后续提供洗车服务时要确认主营业务收入？此处洗车卡可否理解为库存商品（服务）？是否与债务人以库存商品抵偿债务，不属于日常活动、不适用收入准则的规定而矛盾？

回答人：chenyiwei
“债务人以库存商品抵偿债务，不属于日常活动、不适用收入准则的规定”只是针对抵债操作环节。后续持卡人的正常消费不在此列。